# 母子公司之间开展的国内信用证业务

提问人：艾玛 123 时间：2023-06-14 14:59:28
请问陈版主，A公司和B公司都为C公司的子公司，A公司从B公司购买货物，由母公司C代开信用证给B公司，B公司拿到信用证后做了福费廷业务进行了贴现，且银行对B公司无追索权。
以下是ABC公司各自的会计处理
C公司开出信用证：
借：其他应收款
贷：应付票据
A公司在C公司开出信用证时：
借：应付账款
贷：其他应付款
B公司收到信用证时：
借：应收票据
贷：应收账款
在合并层面，全部抵消，视同没有该业务
B公司做福费廷业务进行了贴现，银行对B无追索权
借：银行存款 （销售商品、提供劳务收到的现金）
投资收益
贷：应收票据
合并层面其他应收款和其他应付款抵消，将应付票据调整至短期借款，现金流调整至“取得借款收到的现金”，将投资收益调整至财务费用，期限长则将财务费用进行摊销，剩余未摊销金额计入“短期借款-利息调整”
请问陈版主： 1 、以上会计处理是否正确， 2 、开出信用证时即确认应付票据是否有条文依据，信用证适用票据法吗 3 、B公司由于无追索权，是否可以终止确认应收票据，贴现费用计入投资收益

回答人：chenyiwei
1 、上述账务处理基本合理。
2 、信用证本身不是票据，但一般会附有跟单票据用于结算，这些票据属于票据法的规范范围。鉴于票据法律关系的独立性，一旦将信用证交付到卖方，出票人就应确认应付票据。
3 、由于无追索权，且参与各方均为同一控制下的关联方，故贴现时在B公司个别报表中可以终止确认应收票据。
但在合并报表中需还原并调整为短期借款。